最高法院刑事判決　　　　　　　　　　　　　　　八十八年度台上字第五二○三號
　　上　訴　人　甲○○
右上訴人因違反電信法案件，不服台灣高等法院中華民國八十六年九月九日第二審判
決（八十六年度上訴字第三四三二號，起訴案號：台灣台北地方法院檢察署八十六年
度偵字第三一二五號），提起上訴，本院判決如左：
    主  文
原判決撤銷，發回台灣高等法院。
    理  由
本件原判決認定上訴人甲○○於民國八十六年一月二十五日下午，在臺北市○○街夜
市，向不詳姓名、年籍之成年男子，以新臺幣（下同）二千元販入一具其明知係盜拷
他人行動電話序號、內碼、外碼為000000000號之行動電話，準備以二千二
百元售出他人圖利，而基於為自己不法利益之概括犯意，連續於同日下午四時八分十
二秒、五時三十四分二十七秒，在臺北市○○街與康定路口附近，撥打該行動電話，
發話至00－0000000號電話二次，與其妻談話，藉由該話機所盜拷之內碼及
序號，經基地台接收並轉送至行動電話交換機進行比對，致中華電信股份有限公司（
下稱中華電信公司）確認與真正持用人劉臺成之話機所登記之內碼及序號相符無誤後
，將電話費計入上開電話號碼之原申請使用人劉臺成帳戶，而獲免付電話費（約數千
元）之不法利益，足生損害於中華電信公司及劉臺成。嗣於同日下午六時三十分許，
在臺北市○○街與康定路口，持有前揭盜拷之行動電話，為警當場查獲，並扣得該行
動電話一具等情，因而維持第一審論處上訴人電信法第五十六條第一項罪刑（累犯）
，駁回上訴人在第二審之上訴，固非無見。惟查：(一)、原判決認定上訴人撥打上開盜
拷之行動電話至00－0000000號電話二次，而獲得免付電話費約數千元之不
法利益（原判決第一頁反面四至八行），然依卷內中華電信公司臺灣北區電信分公司
八十六年二月二十七日八六－帳三二一一（三四九）號函及其附件之通話紀錄，該二
次通話分別為十四、二十秒，費用均為六點五元，合計僅為十三元（偵查卷第二十五
頁），原判決認定事實已與卷內資料不符，而有證據上理由矛盾之違法。(二)、按盜拷
偽造他人行動電話之序號、內碼等於自己之行動電話手機內，係一行為同時觸犯電信
法第五十六條第二項之罪及刑法第二百二十條第二項（修正前第二百二十條）、第二
百十條之偽造準私文書罪之想像競合犯，應從一重以偽造準私文書罪論處，又持以行
使，並有使用盜打之行為，亦屬一行為同時犯行使偽造準私文書罪及電信法第五十六
條第一項罪之想像競合犯，應從一重依行使偽造準私文書罪論處（本院八十八年度第
一次刑事庭會議決議），原判決認上訴人所為僅應成立電信法第五十六條第一項之罪
，不另成立行使偽造私文書罪，亦有判決不適用法則之違誤。以上諸端，或為上訴意
旨所指摘，或為本院得依職權調查之事項，應認原判決有撤銷發回之原因。
據上論結，應依刑事訴訟法第三百九十七條、第四百零一條，判決如主文。
中      華      民      國    八十八    年      九      月     十六     日
                              最高法院刑事第二庭
                                  審判長法官  莊  來  成
                                        法官  呂  潮  澤
                                        法官  謝  俊  雄
                                        法官  白  文  漳
                                        法官  蘇  振  堂
      右正本證明與原本無異
                                              書  記  官
中      華      民      國    八十八    年      九      月    二十二    日
